【裁判字號】    92,訴,473
【裁判日期】    920507
【裁判案由】    毒品危害防制條例
【裁判全文】
臺灣高雄地方法院刑事判決                          九十二年度訴字第四七三號
    公  訴  人  臺灣高雄地方法院檢察署檢察官
    被      告  甲○○
右列被告因違反毒品危害防制條例案件，經檢察官提起公訴（九十一年度毒偵字第六
三三七號），本院判決如左：
    主  文
甲○○連續施用第一級毒品，累犯，處有期徒刑拾月。扣案殘存第一級毒品海洛因之
注射針筒及鏟管各壹支，均沒收銷燬。
    事  實
一、甲○○前因施用毒品案件，經台灣高雄地方法院以八十七年度毒聲字第二○○七
    號裁定送觀察、勒戒後，認無繼續施用毒品之傾向，由台灣高雄地方法院檢察署
    檢察官於民國八十七年九月十八日以八十七年度偵字第一九六九六、二○九一二
    號不起訴處分確定。又因施用第一、二級毒品海洛因及安非他命案件，經台灣高
    雄地方法院以八十七年度毒聲字第三四六二號裁定送觀察、勒戒後，認有繼續施
    用毒品之傾向，並經台灣高雄地方法院以八十七年度毒聲字第四○七七號裁定令
    入戒治處所施以強制戒治，且由台灣高雄地方法院檢察署檢察官分別提起公訴，
    就施用第二級毒品安非他命部分經台灣高雄地方法院以八十八年度易字第二八五
    七號判處有期徒刑五月確定，於八十九年十一月二十四日執行完畢，就施用第一
    級毒品海洛因部分，亦經台灣高雄地方法院以九十年度訴字第九○八號判處有期
    徒刑七月確定，而於九十一年四月十三日執行完畢。詎甲○○仍未戒除毒癮，又
    基於施用第一級毒品海洛因之概括犯意，自九十一年八月間之某日起至九十一年
    十月二十日晚上止，連續在高雄縣梓官鄉○○村○○○街五十號其住處等處，將
    海洛因滲水以針筒注射之方式，施用第一級毒品海洛因共約五、六次。為警於九
    十一年十月二十一日上午十時五十分許，在高雄縣梓官鄉○○村○○○街五十號
    其住處搜索查獲，並當場扣得殘存第一級毒品海洛因之注射針筒及鏟管各乙支。
二、案經高雄縣警察局岡山分局報請台灣高雄地方法院檢察署檢察官偵查起訴。
    理  由
一、右揭事實，業據被告甲○○於本院審理時供認不諱，且被告經警查獲之時所採集
    之尿液，經送請高雄縣政府衛生局檢驗之結果，確呈嗎啡之陽性反應，有該局九
    十一年十月二十三日９１煙檢字１７７３號煙毒尿液檢驗成績書乙紙附卷可稽，
    且扣案之注射針筒及鏟管各乙支，經送請高雄醫學大學附設中和紀念醫院鑑驗之
    結果，其上確均殘存海洛因無訛，有該醫院九十二年三月四日９２０２─２５９
    及９２０２─２６０號檢驗報告二紙在卷可參。復被告前因施用毒品案件，經台
    灣高雄地方法院以八十七年度毒聲字第二○○七號裁定送觀察、勒戒後，認無繼
    續施用毒品之傾向，由台灣高雄地方法院檢察署檢察官於八十七年九月十八日以
    八十七年度偵字第一九六九六、二○九一二號不起訴處分確定。又因施用第一、
    二級毒品海洛因及安非他命案件，經台灣高雄地方法院以八十七年度毒聲字第三
    四六二號裁定送觀察、勒戒後，認有繼續施用毒品之傾向，並經台灣高雄地方法
    院以八十七年度毒聲字第四○七七號裁定令入戒治處所施以強制戒治，且由台灣
    高雄地方法院檢察署檢察官分別提起公訴，就施用第二級毒品安非他命部分經台
    灣高雄地方法院以八十八年度易字第二八五七號判處有期徒刑五月確定，於八十
    九年十一月二十四日執行完畢，就施用第一級毒品海洛因部分，亦經台灣高雄地
    方法院以九十年度訴字第九○八號判處有期徒刑七月確定，而於九十一年四月十
    三日執行完畢，有上開刑事判決書二份、台灣高雄地方法院檢察署刑案資料查註
    紀錄表及台灣高等法院被告全國前案紀錄表可按。而按施用毒品行為，是否符合
    毒品危害防制條例第二十條第三項所謂「三犯以上」，係以經檢察官為不起訴處
    分或經法院判決有罪確定者為準，被告前因施用毒品案件，經檢察官為不起訴處
    分，又因施用毒品案件，經本院判處徒刑確定後，再度施用毒品；職是，被告於
    五年內三犯毒品危害防制條例第十條之罪，堪予認定。從而，本件事證明確，被
    告犯行已堪認定。
二、按海洛因係屬第一級毒品，毒品危害防制條例第二條第二項規定甚明，核被告甲
    ○○所為，係犯同條例第十條第一項之施用第一級毒品罪。其先後多次持有海洛
    因後，進而施用，其持有行為應被其施用之行為所吸收，不另論罪。被告先後多
    次施用毒品犯行，時間緊接，觸犯構成要件相同之罪名，顯係基於概括犯意反覆
    為之，應依連續犯之規定論以一罪，並加重其刑。又公訴意旨雖未論及被告自九
    十一年八月間之某日起至九十一年十月二十一日中午十二時十分許回溯二十四小
    時前，施用第一級毒品海洛因之犯行，惟此部分與前揭論罪科刑部分有連續犯關
    係，屬裁判上一罪，依審判不可分原則，自為起訴效力所及，本院當得加以審酌
    ，附此敘明。又被告前因違反毒品危害防制條例案件，經台灣高雄地方法院判處
    有期徒刑七月確定，於九十一年四月十三日執行完畢，有台灣高雄地方法院檢察
    署刑案資料查註紀錄表及台灣高等法院被告全國前案紀錄表可按，其於有期徒刑
    執行完畢後五年以內再犯有期徒刑以上之罪，為累犯，依法遞加重其刑。爰審酌
    被告之品行，曾因施用毒品案件，經檢察官依初次觀察、勒戒後，無繼續施用毒
    品之傾向為不起訴處分確定後，甚且於強制戒治出所並經法院判刑確定執行完畢
    後，仍續行施用毒品，顯無戒除之決心，本不宜寬貸，惟考量其施用毒品僅戕害
    己身，未危及他人，並所犯情節，及犯後態度等一切情狀，量處如主文所示之刑
    ，以資懲儆。另扣案之注射針筒及鏟管各乙支，既經驗出殘存海洛因，客觀上顯
    無法將殘存毒品自針筒析離，應視同毒品，同屬違禁物無訛，均應依毒品危害防
    制條例第十八條第一項前段之規定，宣告沒收併銷燬之。
據上論斷，應依刑事訴訟法第二百九十九條第一項前段，毒品危害防制條例第十條第
一項、第十八條第一項前段，刑法第十一條前段、第五十六條、第四十七條，判決如
主文。
中      華      民      國        九十二    年      五    月      七    日
                                  臺灣高雄地方法院刑事第六庭
                                      法  官   洪榮家
右正本證明與原本無異。
如不服本判決，應於判決送達後十日內，向本院提出上訴狀。
                                      書記官   陳寰瑛
中      華      民      國        九十二    年      五    月      七    日
附錄本罪論罪科刑法條全文：
毒品危害防制條例第十條第一項：
 施用第一級毒品者，處六月以上五年以下有期徒刑。


司法院資訊處製作；財團法人民間司法改革基金會備份。
